最高法院民事裁定　　　　　　　　　　　　　　　　八十七年度台上字第六九八號
　　上　訴　人　詹　　殿
　　訴訟代理人　詹 廷 雄
　　被 上 訴人　廖 志 聰
　　　　　　　　廖 永 安
　　　　　　　　廖 永 椿
　　　　　　　　何 廖 品
　　　　　　　　李廖玉綿
　　　　　　　　廖 美 麗
　　　　　　　　廖 足 滿
　　　　　　　　廖 美 雪
　　　　　　　　廖 彩 卿
　　　　　　　　林 廖 娥
　　　　　　　　廖 石 善
　　　　　　　　廖 真 雄
　　　　　　　　廖 來 福
　　　　　　　　廖吳金花
　　　　　　　　邱 廖 利
　　　　　　　　廖 火 港
　　　　　　　　廖　　琴
　　　　　　　　廖 大 舜
　　　　　　　　廖 錦 地
　　　　　　　　廖 鴻 輝
　　　　　　　　何廖彩菊
　　　　　　　　呂 廖 嫌
　　　　　　　　廖 彩 碧
　　　　　　　　廖 彩 霞
　　　　　　　　黃廖玉鶯
　　　　　　　　廖 火 謀
　　　　　　　　廖 火 黨
　　　　　　　　廖 溪 深
　　　　　　　　廖 溪 畔
　　　　　　　　廖　　香
　　　　　　　　廖　　快
　　　　　　　　劉 廖 市
　　　　　　　　廖　　西
　　　　　　　　王 廖 儉
　　　　　　　　盧 玉 蘭
　　　　　　　　廖 錦 森
　　　　　　　　廖 錦 盛
　　　　　　　　廖 火 炎
　　　　　　　　廖 松 正
　　　　　　　　廖 松 武
　　　　　　　　廖 松 得
　　　　　　　　廖 寶 花
　　　　　　　　吳廖寶貴
　　　　　　　　廖 寶 美
　　　　　　　　廖 松 進
　　　　　　　　廖周巧雲
　　　　　　　　周 廖 金
　　　　　　　　王 平 順王.
　　　　　　　　王 義 山王.
　　　　　　　　王 火 城王.
　　　　　　　　王 榮 王.
　　　　　　　　王 元 桐王.
右當事人間請求所有權移轉登記事件，上訴人對於中華民國八十五年七月二十二日台
灣高等法院台南分院判決（八十四年度上字第五一七號），提起上訴，本院裁定如左
：
    主  文
上訴駁回。
第三審訴訟費用由上訴人負擔。
    理  由
按對於第二審判決上訴，非以其違背法令為理由，不得為之。民事訴訟法第四百六十
七條定有明文。依同法第四百六十八條規定，判決不適用法規或適用不當者，為違背
法令。而判決有同法第四百六十九條所列各款情形之一者，為當然違背法令。是當事
人提起上訴，如依民事訴訟法第四百六十八條規定，以第二審判決有不適用法規或適
用法規不當為理由時，其上訴狀或理由書應有具體之指摘，並揭示該法規之條項或其
內容。若係成文法以外之法則，應揭示該法則之旨趣。倘為司法院解釋、或本院之判
例，則應揭示該判解之字號或其內容。如以民事訴訟法第四百六十九條所列各款情形
為理由時，其上訴狀或理由書，應揭示合於該條款之事實。上訴狀或理由書如未依此
項方法表明，或其所表明者，顯與上開法條規定之情形不相合時，即難認為已對第二
審判決之違背法令有具體之指摘，其上訴自難認為合法。本件上訴人對原判決提起上
訴，雖以其違背法令為由。然原審依取捨證據、認定事實之職權行使，以：上訴人提
出之（一）「繼承權拋棄書」僅表示拋棄權利由廖志聰一人繼承，並無關於出賣系爭
土地於上訴人之記載；（二）「廖樹木遺產關係繼承人共四十九名付款明細表」係上
訴人單方面記載之文書；（三）收據四紙具名者只被上訴人廖火炎等十八人，非被上
訴人全體；（四）「雲林縣西螺鎮調解委員會調解書」非被上訴人全體參與調解，亦
無有關系爭土地買賣之記載，且其作成日期為民國八十三年二月二十三日，在被上訴
人之被繼承人廖樹木死亡後四十餘年，竟由其委任被上訴人廖火黨為「委託代理人」
參與調解，不可思議；（五）上訴人致被上訴人信函及所立切結書，均未提及系爭土
地買賣之事；（六）被上訴人廖火黨、周廖金二人及王平順等之被繼承人具狀表示同
意移轉所有權登記於上訴人，僅證明彼等與上訴人成立買賣契約云云，認定上訴人所
謂，兩造就系爭土地成立買賣契約之主張為不可採，並本此見解而為上訴人不利之判
斷，並無違背法令之可言。上訴人指摘其為不當，並就原審已論斷者，泛言未論斷，
而未具體表明合於不適用法規、適用法規不當、或民事訴訟法第四百六十九條所列各
款之情形，難認對該判決之如何違背法令已有具體之指摘。依首揭說明，應認其上訴
為不合法。末查契據於投稅時經公署蓋有公印，不過為完納契稅之表示，該契據並不
因此而變為公文書（本院二十九年台上字第一○八號判例意旨）。又訴訟標的，對於
共同訴訟之當事人必須合一確定者，其中部分之共同訴訟人即使承認對造提出之書證
及主張之事實，依民事訴訟法第五十六條第一項第一款規定，對於共同訴訟人全體仍
不生效力。上訴人聲請訊問被上訴人廖志聰、廖火黨，縱令有如其主張之結果，對被
上訴人亦不生效力，併此明。
據上論結，本件上訴為不合法。依民事訴訟法第四百八十一條、第四百四十四條第一
項、第九十五條、第七十八條，裁定如主文。
中      華      民      國    八十七    年      三      月     二十七   日
                              最高法院民事第三庭
                                  審判長法官  范  秉  閣
                                        法官  朱  建  男
                                        法官  曾  煌  圳
                                        法官  許  澍  林
                                        法官  鄭  玉  山
　　　右正本證明與原本無異
                                              書  記  官
中      華      民      國    八十七    年      四      月     十四     日
